【裁判字號】    99,簡抗,1
【裁判日期】    990118
【裁判案由】    公共危險
【裁判全文】
臺灣臺中地方法院刑事裁定               99年度簡抗字第1號
抗  告  人
即  被  告  甲○○
上列抗告人即被告因公共危險案件，不服本院臺中簡易庭於中華
民國98年12月2日98年度中交簡字第1797號裁定，提起抗告，本
院管轄之第二審合議庭裁定如下：
    主    文
抗告駁回。
    理    由
一、抗告人即被告甲○○抗告意旨略以：被告之父母皆在家，郵
    差確實未將掛號信件送到家裡，也未在家門口張貼掛號通知
    單，郵差只貼在信箱口，但因被告居住之社區會有人任意撕
    單子，致被告權益受損，因而無法在法定期間內提起上訴，
    請法院給予被告上訴之機會等語。
二、原審裁定意旨認：(一)按提起上訴，應於送達判決後10日內為
    之；原審法院認為上訴不合法律上之程式或法律上不應准許
    或其上訴權已經喪失者，應以裁定駁回，刑事訴訟法第349
    條、第362條前段定有明文。又依刑事訴訟法第62條規定，
    民事訴訟法第138條之寄存送達，於刑事訴訟程序準用之。
    再按寄存送達，應作送達通知書2份，1份黏貼於應受送達人
    住居所、事務所、營業所或其就業處所門首，另1份置於該
    送達處所信箱或其他適當位置，以為送達，並自寄存之日起
    ，經10日發生效力，民事訴訟法第138條第1項、第2項亦有
    明文。(二)經查：本件被告因公共危險案件，經本院於民國98
    年10月27日判處罪刑後，於98年11月2日向被告之戶籍地住
    所為郵務送達判決正本，因郵務送達人均未獲會晤被告本人
    ，亦無受領文書之同居人或受僱人，郵務送達人乃將判決正
    本寄存於臺中市警察局第六分局西屯派出所，並製作送達通
    知書2份，1份黏貼於被告住居所門首，另1份置於送達處所
    信箱，以為送達等情，有送達證書1紙在卷可參。是揆諸上
    開說明意旨，該寄存送達自寄存之日即98年11月5日起，經
    10日發生效力。被告遲至98年11月27日，始提起本件上訴，
    顯已逾期，其上訴權已經喪失，自應予駁回其上訴等語。
三、經查：依本院98年度中交簡字第1797號刑事卷第9頁所附之
    送達證書1紙所示，本院臺中簡易庭於98年10月27日98年度
    中交簡字第1797號刑事簡易判決正本業於98年11月5日向被
    告之住所臺中市○○區○○路29號6樓之3號為郵務送達，因
    郵務送達人均未獲會晤被告本人，亦無受領文書之同居人或
    受僱人，郵務送達人乃將判決正本寄存於臺中市警察局第六
    分局西屯派出所，並製作送達通知書2份，1份黏貼於被告住
    居所門首，另1份置於送達處所信箱，以為送達等情，揆諸
    上揭說明，本件原審之送達應屬合法。又寄存送達自寄存之
    日即98年11月5日起，經10日發生效力。被告遲至98年11月
    27日，始提起本件上訴，有本院收發室收狀章蓋於上訴狀上
    可稽（見本院98年度中交簡字第1797號刑事卷第12頁），顯
    已逾10日之上訴法定期間，其上訴顯於法不合。準此，原審
    依刑事訴訟法第455條之1第3項、第362條規定，裁定駁回被
    告之上訴，經核於法尚無不合。本件抗告為無理由，應予駁
    回。
四、依刑事訴訟法第455條之1第5項、第412條，裁定如主文。
中    華    民    國    99    年    1    月    18    日
          刑事第十六庭  審判長法  官  巫淑芳
                              法  官  黃建都
                              法  官  戴嘉慧
上正本證明與原本無異。
本件不得抗告。
                              書記官  劉晴芬
中    華    民    國    99    年    1    月    18    日

司法院資訊處製作；財團法人民間司法改革基金會備份。
